臺灣臺北地方法院民事判決　　　　　　　93年度訴字第4357號
原　　　告　精業股份有限公司
法定代理人　丙○○
訴訟代理人　張世興律師
被　　　告　國產實業建設股份有限公司
法定代理人　甲○○
訴訟代理人　乙○○
上列當事人間請求給付貨款事件，經臺灣士林地方法院移送前來
，本院於民國94年5月10日辯論終結，判決如下：
    主    文
被告應給付原告新臺幣壹佰貳拾肆萬肆仟貳佰伍拾元，及自民國
九十三年六月十日起至清償日止按年息百分之五計算之利息。
訴訟費用由被告負擔。
本判決於原告以新臺幣肆拾壹萬伍仟元或同面額之中國國際商業
銀行可轉讓定期存單供擔保後，得假執行。但被告如以新臺幣壹
佰貳拾肆萬肆仟貳佰伍拾元為原告預供擔保，得免為假執行。
    事實及理由
一、原告起訴主張：被告於民國92年11月13日向原告洽購數位媒
    體系統設備一套（下稱系爭設備），應付買賣價金（含稅）
    為新台幣（下同）1,244,250元。又系爭設備業經原告交付
    被告，被告並於93年2月5日驗收完成，依兩造簽訂之合約
    第貳條約定，被告應於系爭設備安裝完成後之當月以月結60
    日內到期之支票支付全額貨款。詎被告嗣後並未依約給付，
    屢經原告催討，被告均置之不理。為此，爰依買賣契約之法
    律關係提起本件訴訟等語，並聲明：（一）被告應給付原告
    1,244,250元，及自93年6月10日起至清償日止按年息5%計算
    之利息。（二）原告願以現金或同面額之中國國際商業銀行
    可轉讓定期存單為擔保，請准宣告假執行。
二、被告則以：被告向原告採購系爭設備，係裝設於被告所有坐
    落於台南市○○○路「嘻哈歡喜城」商場（下稱系爭商場）
    之室外廣場上，作為系爭商場營業狀況及相關業務廣告之用
    。而系爭商場營業時間為上午11點至下午10點止，故在系爭
    商場營業時間內，系爭設備係作為連續播放給購物群眾及過
    路行人觀看之用。又原告依被告之需求有提供產品廣告單，
    其中「View Sonic-產品資訊-VE155」之廣告單，乃載有「
    色彩鮮麗、畫面清晰明亮的影像」、「具備抗炫光之防護功
    能，讓影像畫質不受任何光線影響」等文字，而EPSON
    EMP-8300多媒體投影機之廣告單亦明載「展現完美卓越的影
    像科技」、「即使在寬敞明亮的大空間也能呈現最清晰的影
    像」等描述，依消費者保護法第22條之規定，原告銷售予被
    告之系爭設備自應具有廣告單上所記載的品質，且因前開廣
    告單，被告自係認定向原告購買之系爭設備係適用於系爭商
    場之需要，始向原告購買。詎系爭設備裝設完成實際使用後
    ，被告始發現白天播放時，產生反光現象，幾乎無法觀看，
    致系爭商場一半以上之營業時間均無法使用系爭設備。準此
    ，系爭設備既有重大瑕疵，被告自得依民法359條之規定解
    除契約，而被告除於收受系爭設備發現瑕疵後隨即向原告表
    示解除契約之意思表示外，另再以93年12月22日答辯狀繕本
    之送達為解除契約之意思表示。而兩造簽訂之合約既已解除
    ，從而原告起訴請求被告給付貨款，即無理由。退步言之，
    縱被告不得解除契約，但系爭設備確有瑕疵，且白天不能觀
    看之時間為上午11點至下午4點30分，即不能觀看之時間比
    例為1/2，故原告應減少價金1/2，即亦原告請求金額超過
    622,125元部分及該部分之利息應予駁回等語置辯，並聲明
    ：原告之訴及其假執行之聲請均駁回。如受不利判決，願供
    擔保請准免為假執行。
三、兩造不爭執之事實：
（一）被告於92年11月13日向原告洽購系爭設備，應付買賣價金
      （含稅）為1,244,250元。又系爭設備業經原告交付被告
      ，被告並於93年2月5日驗收完成。
（二）依兩造簽訂之合約第貳條約定，被告應於系爭設備安裝完
      成後之當月以月結60日內到期之支票支付全額貨款，惟被
      告嗣後並未給付，原告遂以存證信函催告被告應於文到7
      日內給付系爭設備之貨款，被告則於93年6月1日收受上開
      存證信函。
四、得心證之理由：
    本件兩造所爭執之處，應在於原告給付之系爭設備是否有瑕
    疵？被告得否主張解除契約或減少價金？茲分述如下：
（一）按物之出賣人對於買受人，應擔保其物依第373條之規定
      危險移轉於買受人時無滅失或減少其價值之瑕疵，亦無滅
      失或減少其通常效用或契約預定效用之瑕疵。但減少之程
      度，無關重要者，不得視為瑕疵。出賣人並應擔保其物於
      危險移轉時，具有其所保證之品質，民法第354條定有明
      文。因此，所謂物之瑕疵，係指存在於物之缺點而言。凡
      依通常交易觀念，或依當事人之約定，認為物應具備之價
      值、效用或品質而不具備者即為有瑕疵。反之，倘出賣人
      之給付已符合契約預定之效用，即難謂有瑕疵。
（二）本件被告主張系爭設備於系爭商場白天播放時會產生反光
      現象一節縱為真實，然查，證人即原告公司負責系爭設備
      買賣之員工關清證稱：「當初我們是接受台中分公司的業
      務支援請求，台南有個國產實業的客戶，對於我們數位媒
      體系統的產品有興趣，我到台南的國產實業購物中心，與
      我接觸的是一位彭曼清經理，我們有對他提出產品的說明
      及展示，彭經理說這產品就是他要的，要我們報價，後來
      我們將資料傳真給彭經理，之後我們就接到台北國產總公
      司採購課課長莊永旼的電話，要求我們去議價。我前往之
      後當時有二個人，除了莊永旼之外，另外有一位章小姐，
      好像是總經理的秘書，後來進行整個產品的說明及細目後
      ，發現台北總公司這二位與台南分公司的認知並不一樣，
      章小姐以為要買的是電視牆的設備，我們有嚴重聲明不是
      電視牆系統，而是投影機的系統，且一定有光害的問題，
      後來會議沒有結論我們就離開了，當天晚上有接到彭經理
      的電話，主要內容是台北總公司有點誤會，彭經理已經有
      跟台北總公司說明，所以請我再繼續執行後面的動作，如
      議價、簽約等，後來我與莊課長取得聯繫，並將報價單、
      合約初稿傳給莊課長，因為我認為台北總公司與台南分公
      司的認知不同，所以莊課長原本要求我先安裝後簽約，我
      怕有問題，所以沒有同意，待雙方確認合約細節無誤並簽
      約後我們才開始執行安裝，安裝完畢後，我們有派工程師
      到台南作教育訓練，並同時作設備的清點驗收，在清點驗
      收時我們有要求他們簽名確認，簽約後我們就開發票去請
      款，我就調到其他業務單位，事後被告一直沒有付款，所
      以我們就準備提出訴訟」等語（參本院卷第85頁），而證
      人即曾任職被告公司經理、負責系爭商場經營管理之彭曼
      清亦證稱：系爭商場因有系爭設備的需求，故由證人關清
      至商場展示系爭設備，當時關清即有表示系爭設備有光害
      的問題，但因採購系爭設備的重點是要在下午4點至晚上
      11 點使用，所以光害對商場而言並不嚴重。伊看過展示
      之後，認為都比之前的設備好，故向總公司請購，採購單
      位就請關清到總公司說明，說明之後因為此設備金額很高
      ，必須簽訂合約，待總公司與關清簽訂合約之後，原告就
      來安裝，也驗收了，伊有簽驗收單。伊自被告公司離職之
      前，亦未曾表示系爭設備與契約約定不符等語（參本院卷
      第103至104頁），足證原告於被告洽購時即已告知系爭設
      備會有光害的問題。至證人即被告公司副總經理秘書章立
      玉雖證稱：關清到總公司說明時，就伊參與的部分，關清
      並未提到系爭設備白天無法觀看云云，但其亦證稱：被告
      公司採購公文係由需求單位提出，給購料單位，購料單位
      根據需求找三位廠商作比價動作，在比價過程中需求單位
      會參與，如果是屬於比較專業部分，就會同如資訊或工程
      單位參與，基本上我們會採取最低價，再給有決定權的主
      管批可。而系爭設備採購過程業已經過公文流程及總經理
      批准後才簽訂合約等語（參本院卷第105至106頁），而揆
      諸前揭證人彭曼清之證詞，系爭設備之需求單位為系爭商
      場，證人彭曼清則為該商場之主管，其對系爭設備之品質
      並無誤認，且於驗收時亦未表示有何瑕疵，顯見原告交付
      之系爭設備確實符合系爭商場之需求及兩造約定之品質，
      縱被告公司之採購單位有所誤認，亦屬被告公司內部問題
      。何況，被告公司於93年6月1日收受原告之存證信函後，
      乃於93年6月28日以（九三）國實總發字第S三－○二二號
      函回覆：「有關貴公司請求支付『數位媒體系統』貨款案
      ，：：本公司預定於93年7月26日支付本筆貨款」等語（
      參本院卷第57頁），益證系爭設備符合契約預定之效用，
      並無瑕疵可言，否則被告公司豈有可能同意支付系爭設備
      之貨款。
（三）被告固又以原告提供之產品廣告單之內容為由，辯稱原告
      銷售予被告之系爭設備應具有廣告單上所記載的品質等語
      。惟查，依被告提出之廣告單觀之（參本院卷第34至37頁
      ），其中「ViewSonic-產品資訊-VE155」之廣告單已明白
      表示該產品係15吋彩色液晶顯示器，而該顯示器固為買賣
      標的之一，但此乃放置於辦公桌之桌上型顯示器，而安裝
      於系爭商場外之設備則為72吋之投影螢幕，此觀被告提出
      安裝於系爭商場室外之系爭設備之照片可明（參本院卷第
      62至64頁），是該廣告內容與被告主張該72吋投影螢幕之
      瑕疵並無干係。另EPSON EMP-8300多媒體投影機之廣告單
      雖記載：「展現完美卓越的影像科技」、「即使在廣敞明
      亮的大空間也能呈現最清晰的影像」等文字，但細譯該廣
      告內容為：「世界級水準的影像專家EPSON EMP-8300多媒
      體投影機，追求影像的極致完美，提供了絕佳的多媒體簡
      報解決方案，匠心獨具的功能設計，5200超強投射功率及
      1200：1超高對比度、Real XGA高解析度及優異的視訊處
      理效果，完全表達影像之美。智慧型設定系統讓您在『任
      何會議場合』都能輕鬆快速完成設定，讓您的每一場提案
      如同一場精湛的演出，：：」、「無人能出其右的超強投
      影亮度：：還可將兩台EMP-8300堆疊放置，上下移動鏡頭
      ，讓影像重疊，最高亮度可高達10400 ANS。即使在寬敞
      明亮的大空間也能呈現最清晰的影像」，足見EPSON
      EMP-8300多媒體投影機之廣告內容主要係針對室內會議場
      合，並未保證於室外場合亦有相同之效果，且須將兩台
      EMP-8300堆疊放置，方可達到所謂「即使在寬敞明亮的大
      空間也能呈現最清晰的影像」之效果。而被告採購系爭設
      備係安裝於室外，且僅購置一台，尚難要求系爭設備必須
      達到該廣告單所載之品質。況如前所述，原告與被告簽約
      前已展示系爭設備，並將該設備之優缺利弊向被告說明，
      被告自難以上開廣告內容為由，抗辯系爭設備有瑕疵。
五、綜上所述，系爭設備既已符合契約預定之效用，則原告就系
    爭設備之給付即無瑕疵可言，是被告依民法第359條之規定
    主張解除契約及減少價金，即非有據。從而，原告依買賣契
    約之法律關係請求被告給付買賣價金1,244,250元及自催告
    期限屆滿後之93年6月10日起至清償日止按年息5%計算之利
    息，即有理由，應予准許。
六、假執行之宣告：
    兩造陳明願供擔保聲請宣告假執行或免為假執行，經核均與
    規定相符，爰分別酌定相當之擔保金額予以宣告。
七、兩造其餘之攻擊或防禦方法及未經援用之證據，經本院斟酌
    後，認為均不足以影響本判決之結果，自無逐一詳予論駁之
    必要，併此敘明。
八、訴訟費用負擔之依據：民事訴訟法第78條。
中　　華　　民　　國　　94　　年　　5 　　月　　26　　日
                             民事第五庭法官 林秀圓
正本係照原本作成
如對本判決上訴，須於判決送達後廿日內向本院提出上訴狀
中　　華　　民　　國　　94　　年　　5 　　月　　26　　日
                                     書記官 林蓮女
附錄
民事訴訟法第392條
法院得宣告非經原告預供擔保，不得為假執行。
法院得依聲請或依職權，宣告被告預供擔保，或將請求標的物提
存而免為假執行。
依前項規定預供擔保或提存而免為假執行，應於執行標的物拍定
、變賣或物之交付前為之。
